【裁判字號】    95,聲再,1
【裁判日期】    950110
【裁判案由】    聲請迴避
【裁判全文】
臺北高等行政法院裁定
                                   95年度聲再字第00001號
聲  請  人  甲○○○
代  理  人  李萬宗
相  對  人  國防部海軍總司令部
代  表  人  陳邦治（總司令）
上列聲請人因聲請迴避事件，對於中華民國93年8月12日最高行
政法院93年度裁字第985號裁定，聲請再審，經最高行政法院以
94年度裁字第2239號裁定，關於行政訴訟法第273條第1項第14款
事由部份移送本院，本院裁定如下：
    主  文
再審之聲請駁回。
聲請程序費用由聲請人負擔。
    理  由
一、本件聲請再審意旨略以：原審法院承辦法官林育如於審理該
    院眷村改建事件時，以欺罔、誤導之不正方式敦促、誘使其
    撤回行政訴訟附帶損害賠償之訴，且有基於其他情形客觀上
    足疑其為不公平之審判之情形，聲請人乃聲請承辦法官、書
    記官迴避，經最高行政法院以93年度裁字第985號裁定駁回
    聲請而確定；惟該確定裁定對於被聲請迴避人等違反憲法、
    法官守則、法院便民禮民實施要點、眷改條例、行政訴訟法
    、行政程序法之事實，未依職權調查證據以為心證而作為判
    斷之基礎，竟輕描淡寫，遽而駁回聲請，即構成行政訴訟法
    第273條第1項第14款之「原判決就足以影響於判決之重要證
    物漏未斟酌者。」之情形云云。
二、按「有左列各款情形之一者，得以再審之訴對於確定終局判
    決聲明不服。但當事人已依上訴主張其事由或知其事由而不
    為主張者，不在此限：……一四、原判決就足以影響於判決
    之重要證物漏未斟酌者。」、「再審之訴專屬為判決之原行
    政法院管轄。對於審級不同之行政法院就同一事件所為之判
    決提起再審之訴者，由最高行政法院合併管轄之。對於最高
    行政法院之判決，本於第273條第1項第9款至第14款事由聲
    明不服者，雖有前二項之情形，仍專屬原高等行政法院管轄
    。」行政訴訟法第273條第1項第14款、第275條分別定有明
    文。又「裁定已經確定，而有第273條之情形者，得準用本
    編之規定，聲請再審。」行政訴訟法第283條亦有明文。上
    揭行政訴訟法第273條第1項第14款規定原判決就足以影響於
    判決之重要證物，漏未斟酌者，亦得提起再審之訴；所謂「
    重要證物漏未斟酌」，係指當事人在前訴訟程序已經提出，
    而原確定裁判漏未於理由中斟酌者而言；申言之，該項證物
    如經斟酌，原裁判將不致為如此之論斷，若縱經斟酌亦不足
    影響原裁判之內容，或原裁判曾於理由中說明其為不必要之
    證據者，均與本條規定得提起再審之要件不符。查聲請人所
    舉上揭事由，並非有何具體之重要證物，已據其在前程序提
    出，而原確定裁判漏未於理由中斟酌之情形；核與行政訴訟
    法第273條第1項第14款所定「足以影響於裁判之重要證物漏
    未斟酌」之再審要件未符，其以此聲請再審，於法未合，應
    予駁回。
三、依行政訴訟法第283條、第278條第1項、第104條，民事訴訟
    法第95條、第78條，裁定如主文。
中    華    民    國    95    年    1    月    10    日
                  第六庭審判長法  官   林樹埔
                              法  官   曹瑞卿
                              法  官   許瑞助
上為正本係照原本作成。
如不服本裁定，應於送達後10日內向本院提出抗告狀（須按他造
人數附繕本）。
中    華    民    國    95    年    1    月    10    日
                              書記官   吳芳靜


司法院資訊處製作；財團法人民間司法改革基金會備份。
